Minutes et répertoires du notaire Jean II MORIN, 4 juillet 1730 - 5 juillet 1757 (étude XIII)
Archives nationales
- Minutes de Jean II MORIN, 4 juillet 1730 - 3 juillet 1757; MC/ET/XIII/239 - MC/ET/XIII/304
  - Minutes. 1751, juillet - décembre, juillet - décembre 1751; MC/ET/XIII/293
    - Bail, maison, Saint-Ouen, rue du Four., 24 octobre 1751; MC/ET/XIII/293
      Nom, qualité: (M.) Brule, Pierre.
      Nom, qualité: (M.) Duhanal, Nicolas.
      Profession: vigneron.
      Nom, qualité: (Mme ou Mlle) Lepousee, Jeanne.
    - Rente, transport., 25 octobre 1751; MC/ET/XIII/293
      Nom, qualité: (M.) Olliver, Louis Onulphre.
      Profession: tailleur d'habits (maître).
    - Bail, maisonqmoulin, Nanterre., 26 octobre 1751; MC/ET/XIII/293
      Nom, qualité: (M.) Domain, Pierre (bourgeois de Paris).
      Nom, qualité: (M.) Barbu, Charles.
      Profession: charpentier.
      Domicile: Colombe.
      Nom, qualité: (Mme ou Mlle) Baudouin, Jeanne.
    - Succession, renonciation., 27 octobre 1751; MC/ET/XIII/293
      Nom, qualité: (M.) Villion, Jacques.
      Profession: soldat invalide
    - Bail, appartement, Paris, rue Montorgueil., 27 octobre 1751; MC/ET/XIII/293
      Nom, qualité: (M.) Boucher, Francois Claude.
      Profession: maire.
      Domicile: Chablis.
      Nom, qualité: (M.) Delorme, Jean Louis.
      Nom, qualité: (Mme ou Mlle) Renoux, Marie Catherine.
    - Vente, barraque, Paris, place du Carroussel., 28 octobre 1751; MC/ET/XIII/293
      Nom, qualité: (M.) Coutereau, Jean (bourgeois de Paris).
      Nom, qualité: (M.) Thomas, Sassar (bourgeois de Paris)
    - Bail, terre, Paris, rue des Trois Bornes., 31 octobre 1751; MC/ET/XIII/293
      Nom, qualité: (M.) Jouvet, Nicolas.
      Nom, qualité: (Mme ou Mlle) Nelle, Marie Jeanne.
    - Bail, terre en marais, Paris, rue des Trois Bornes., 31 octobre 1751; MC/ET/XIII/293
      Nom, qualité: (M.) Chaudron, Nicolas.
    - Mariage., 2 novembre 1751; MC/ET/XIII/293
      Nom, qualité: (M.) Genard, Louis.
      Profession: marbrier.
      Nom, qualité: (Mme ou Mlle) Ducret, Jeanne.
    - Succession, transport de droits., 2 novembre 1751; MC/ET/XIII/293
      Nom, qualité: (M.) Lambert, Joseph.
    - Compte., 3 novembre 1751; MC/ET/XIII/293
      Nom, qualité: (Mme ou Mlle) Laurent, Catherine.
      Nom, qualité: (M.) Petel, Francois (bourgeois de Paris).
      Nom, qualité: (M.) Charpntier, Pierre.
      Profession: perruquier (maître).
    - Rente, constitution., 3 novembre 1751; MC/ET/XIII/293
      Nom, qualité: (Mme ou Mlle) Duport, Marguerite Anne.
    - Succession, depot., 4 novembre 1751; MC/ET/XIII/293
      Nom, qualité: (M.) Cabany, Francois.
    - Main-levee., 5 novembre 1751; MC/ET/XIII/293
      Nom, qualité: (M.) Bremant, Louis Francois.
      Profession: cordonnier.
      Nom, qualité: (M.) Payen, Jean Claude (bourgeois de Paris).
      Nom, qualité: (M.) Ganivet, Francois.
    - Succession, dépôt de pieces., 6 novembre 1751; MC/ET/XIII/293
    - Mariage., 8 novembre 1751; MC/ET/XIII/293
      Nom, qualité: (M.) Churque, Jacques Joseph.
      Nom, qualité: (Mme ou Mlle) Mairet, Marie Marguerite.
    - Comparution., 9 novembre 1751; MC/ET/XIII/293
      Nom, qualité: (M.) Ollivier, Louis Onulphre.
      Profession: tailleur d'habit (maître).
    - Mariage., 15 novembre 1751; MC/ET/XIII/293
      Nom, qualité: (M.) Millerand, Jean Antoine (bourgeois de Paris).
      Nom, qualité: (Mme ou Mlle) Duflechy, Elisabeth.
    - Mariage., 16 novembre 1751; MC/ET/XIII/293
      Nom, qualité: (M.) Jacquet Dit Lamarche, Antoine.
      Nom, qualité: (Mme ou Mlle) Lebreton, Nicole.
    - Mariage., 18 novembre 1751; MC/ET/XIII/293
      Nom, qualité: (M.) Sarrade, Dominique.
      Nom, qualité: (M.) Baruteau, Therese Angelique.
      Profession: sage-femme (maître).
    - Depot de pieces., 20 novembre 1751; MC/ET/XIII/293
      Nom, qualité: (M.) Spuma, Benoit Sigismond.
      Profession: secrétaire d'ambassade du roi de naples (ancien).
      Domicile: Naples
    - Procuration., 21 novembre 1751; MC/ET/XIII/293
      Nom, qualité: (personne morale) Girardin (créanciers).
      Relations: créanciers de l'intervenant 2.
      Nom, qualité: (M.) Girardin, Louis Felix.
      Profession: charpentier,entrepreneur des batimens du roi.
      Nom, qualité: (M.) Guerin Delamarre, Gerard.
      Profession: procureur auparlement
    - Mariage., 27 novembre 1751; MC/ET/XIII/293
      Nom, qualité: (Mme ou Mlle) Duport, Margurite Anne.
    - Succession, dépôt de pieces., 29 novembre 1751; MC/ET/XIII/293
      Nom, qualité: (Mme ou Mlle) Noury, Marie Elisabeth.
      Domicile: Celle-les-Bordes (la)
    - Mariage., 3 décembre 1751; MC/ET/XIII/293
      Profession: rotisseur (maître).
      Nom, qualité: (Mme ou Mlle) Froge, Marie Marguerite.
    - Rente viagere sur le roi, constitution., 3 décembre 1751; MC/ET/XIII/293
      Nom, qualité: (Mme ou Mlle) Saint-Georges de, Madeleine Suzanne Marie
    - Rente viagere sur le roi, constitution., 3 décembre 1751; MC/ET/XIII/293
      Nom, qualité: (M.) Carmetrand, Jean Antoine (bourgeois de Paris)
    - Rente viagere sur le roi, constitution., 3 décembre 1751; MC/ET/XIII/293
      Nom, qualité: (M.) Regnault, Jean (bourgeois de Paris)
    - Rente viagere sur le roi, constitution., 3 décembre 1751; MC/ET/XIII/293
      Nom, qualité: (Mme ou Mlle) Mansard, Marie.
      Nom, qualité: (M.) Lallier, Jean (bourgeois de Paris)
    - Rente viagere sur le roi, constitution., 3 décembre 1751; MC/ET/XIII/293
      Nom, qualité: (M.) Biset, Etienne Pierre.
    - Rente viagere sur le roi, constitution., 3 décembre 1751; MC/ET/XIII/293
    - Rente viagere sur le roi, constitution., 3 décembre 1751; MC/ET/XIII/293
      Nom, qualité: (M.) Vasse, David.
    - Mariage., 6 décembre 1751; MC/ET/XIII/293
      Nom, qualité: (M.) Dupuis, Jean Martin.
      Nom, qualité: (Mme ou Mlle) Desmeurs, Marie Catherine.
    - Succession, notoriete., 9 décembre 1751; MC/ET/XIII/293
      Nom, qualité: (M.) Boujonnier, Antoine Jeanne.
    - Rente viagere sur le roi, constitution., 14 décembre 1751; MC/ET/XIII/293
      Nom, qualité: (M.) Cavelier, Jacques.
    - Marche., 15 décembre 1751; MC/ET/XIII/293
      Nom, qualité: (M.) Gavivet, Francois.
      Nom, qualité: (M.) Delanoe, Jean Baptiste Francois.
      Profession: charpentier (maître).
      marché
    - Procuration., 16 décembre 1751; MC/ET/XIII/293
      Nom, qualité: (M.) Lepage, Claude Charles.
      Profession: contrôleur des ouvrages du roi au pont d'Orléans.
      Domicile: Orleans.
      Nom, qualité: (M.) Harant, Francois (bourgeois de Paris)
    - Transport d'interets., 18 décembre 1751; MC/ET/XIII/293
      Nom, qualité: (M.) Lenoir, Jean Jacques.
    - Succession, dépôt de pieces., 20 décembre 1751; MC/ET/XIII/293
      Nom, qualité: (M.) Guichard de Mercy, Antoine.
      Domicile: Dun-le-Roy
    - Procuration, depot., 21 décembre 1751; MC/ET/XIII/293
      Nom, qualité: (M.) Leseneschal de Rivieres, Jacques Armand.
      Nom, qualité: (M.) Chopart, Nicolas (bourgeois de Paris)
    - Rente, constitution., 22 décembre 1751; MC/ET/XIII/293
      Nom, qualité: (Mme ou Mlle) Lachambre, Marie Claude.
    - Rente, reconstitution., 22 décembre 1751; MC/ET/XIII/293
      Nom: (personne morale) Communaute Des Inspecteurs Des Vins de Paris.
    - Rente, reconstitution., 22 décembre 1751; MC/ET/XIII/293
    - Rente viagere sur le roi, constitution., 23 décembre 1751; MC/ET/XIII/293
      Nom, qualité: (Mme ou Mlle) Clerc, Jeanne Marie.
    - Inventaire après décès de Marie Louise Lapierre, veuve de Jean François Landier dit Duplessis., 24 décembre 1751; MC/ET/XIII/293
      Nom, qualité: (Mme ou Mlle) Lapierre, Marie Louise.
      Nom, qualité: (M.) Landier dit Duplessis, Jean François.
      Profession: garde
      inventaire après décès; Landier dit Duplessis, Jean François; Lapierre, Marie Louise
    - Procuration, depot., 28 décembre 1751; MC/ET/XIII/293
      Nom, qualité: (M.) Jean de Mianne de, Charles Francois.
      Domicile: Chasserie (la), chateau.
      Nom, qualité: (Mme ou Mlle) Servanteau, Anne.
      Nom, qualité: (M.) Carie, Jean Francois.
      Profession: tailleur d'habits (marchand).
    - Procuration, depot., 28 décembre 1751; MC/ET/XIII/293
      Nom, qualité: (Mme ou Mlle) Heguy de Laborde, Marie Therese.
      Domicile: Siboure.
      Nom, qualité: (M.) Casaumayour, Jean.
    - Succession, notoriete., 29 décembre 1751; MC/ET/XIII/293
      Nom, qualité: (Mme ou Mlle) Boitel, Jeanne.
      Nom, qualité: (M.) Vailly de, Marc.
      Profession: chaudronnier (me-md)
  - Minutes. 1752, janvier - 1752, juin, janvier 1752 - juin 1752; MC/ET/XIII/294
  - Minutes. 1752, juillet - 1752, décembre, juillet 1752 - décembre 1752; MC/ET/XIII/295
  - Minutes. 1753, janvier - 1753, juin, janvier 1753 - juin 1753; MC/ET/XIII/296
  - Minutes. 1753, juillet - 1753, décembre, juillet 1753 - décembre 1753; MC/ET/XIII/297
  - Minutes. 1754, janvier - 1754, juin, janvier 1754 - juin 1754; MC/ET/XIII/298
  - Minutes. 1754, juillet - 1754, décembre, juillet 1754 - décembre 1754; MC/ET/XIII/299
  - Minutes. 1755, janvier - 1755, juin, janvier 1755 - juin 1755; MC/ET/XIII/300
  - Minutes. 1755, juillet - 1755, décembre, juillet 1755 - décembre 1755; MC/ET/XIII/301
  - Minutes. 1756, janvier - 1756, juin, janvier 1756 - juin 1756; MC/ET/XIII/302
  - Minutes. 1756, juillet - 1756, décembre, juillet 1756 - décembre 1756; MC/ET/XIII/303
  - Minutes. 1757, janvier - 1757, 3 juillet, janvier 1757 - 3 juillet 1757; MC/ET/XIII/304
- Répertoire(s) de Jean II MORIN, 4 juillet 1730 - 5 juillet 1757; MC/RE/XIII/8 - MC/RE/XIII/9
  - Répertoire. 1730, 4 juillet - 1740, 4 juillet 1730 - 1740; MC/RE/XIII/8
    Informations concernant le classement et la cotation:
    Le niveau inférieur de description, quand il existe, correspond aux mentions d'actes contenues dans le répertoire. Parmi celles-ci, certaines peuvent y être décrites, de manière plus ou moins détaillée. Pour consulter l'acte proprement dit, il convient de rechercher la cote au niveau des articles (registre ou liasse) des minutes du notaire (cote de type 'MC/ET').
  - Répertoire. 1741, 2 janvier - 1757, 5 juillet, 2 janvier 1741 - 5 juillet 1757; MC/RE/XIII/9
    - Succession, délivrance de legs., 25 juillet 1751
      Nom, qualité: (M.) Gouffre de Valauste, Martin
      Mention dans le répertoire du notaire coté:
      MC/RE/XIII/9
      Informations concernant le classement et la cotation du document:
      Attention: la cote du répertoire (de type ' MC/RE ') ne permet pas de consulter la minute de l'acte. Il convient de rechercher la cote de la minute (de type ' MC/ET ') au niveau des articles (registre ou liasse) de minutes du notaire.
      L'accès aux images numérisées des pages du répertoire se fait au niveau de description supérieur (' Répertoire du notaire '), rubrique ' Consulter les archives numérisées associées '.
      délivrance de legs